臺灣雲林地方法院民事裁定
110年度財管字第1號
聲  請  人  陳榮珍  


關  係  人  財政部國有財產署中區分署

法定代理人  趙子賢  
上列聲請人聲請選任失蹤人財產管理人事件，本院裁定如下：
    主    文
選任財政部國有財產署中區分署為失蹤人陳綢（出生日期不詳、
最後住所：雲林縣○○鎮○○000 號）之財產管理人。
聲請程序費用新臺幣壹仟元由聲請人負擔。
    理    由
一、本件聲請意旨大致如下：聲請人與失蹤人陳綢共有雲林縣○○
    鎮○○段000 地號土地，前提起分割共有物訴訟，經本院以11
    0 年度六簡調字第90號受理在案。又聲請人向戶政機關查詢
    陳綢之戶籍資料，惟陳綢並無光復後設籍資料及死亡除戶資
    料，屬生死不明之失蹤人口，且無家事事件法第143 條第1 
    項所定順序之財產管理人，是其生死不明已影響前述分割共
    有物訴訟程序之進行，因此依家事事件法第143 條第2 項之
    規定，聲請選任關係人財政部國有財產署中區分署為失蹤人
    陳綢之財產管理人。
二、按失蹤人未置財產管理人者，其財產管理人依下列順序定之
    ：㈠、配偶。㈡、父母。㈢、成年子女。㈣、與失蹤人同居之祖
    父母。㈤、家長；不能依前項規定定財產管理人時，法院得
    因利害關係人或檢察官之聲請，選任財產管理人，家事事件
    法第143 條第1 項、第2 項分別有明文。又所謂失蹤，係指
    失蹤人離去其最後住所或居所，而陷於生死不明之狀態而言
    （最高法院85年度台抗字第328 號裁定意旨可資參照）。
三、聲請人主張的前述事實，已有提出土地登記第三類謄本、本
    院斗六簡易庭通知書、雲林○○○○○○○○民國（下同）110 年5 
    月4 日雲南戶字第1100001072號函等件資料可以證明，又依
    前述雲林○○○○○○○○函復稱：台端所申請之陳綢及其繼承人戶
    籍謄本乙案，依台端所提供之土地登記第三類謄本，經查詢
    戶役政系統戶籍數位化資料後，查無陳綢與土地登記謄本所
    登載住址之戶籍資料，爰無法提供台端所函詢之申請案等語
    ，所以聲請人主張陳綢目前行蹤不明，且無法定財產管理人
    等節，皆可信為真實。從而，陳綢現行蹤不明，又查無失蹤
    人陳綢有任何其他家事事件法第143 條第1 項所定順序之財
    產管理人，因此本件目前尚無法依家事事件法第143 條第1 
    項之規定定失蹤人之財產管理人。而聲請人與失蹤人陳綢既
    均為前述土地之共有人，則聲請人自為利害關係人，其依家
    事事件法第143 條第2 項之規定，向本院聲請選任失蹤人陳
    綢之財產管理人，為有理由，應予准許。
四、本院徵詢財政部國有財產署中區分署雲林辦事處擔任本件財
    產管理人之意願，經該辦事處函復表示：「……二、貴院檢附
    雲林○○○○○○○○○○○○○○○○○110 年5 月4 日雲南戶字第1100001
    072號函影本載，經查詢戶役政系統戶及數位化資料後，查
    無陳綢與土地登記謄本所登載住址之戶籍資料。三、依土地
    建物查詢資料記載，失蹤人陳綢遺有坐落雲林縣○○鎮○○段00
    0 地號土地，面積52.11 平方公尺，權利範圍6 分之1（即8
    .685 平方公尺），上述土地並無設定抵押權等不良債權，
    經評估結果，本分署擔任其財產管理人後，參照民法、本署
    代管無人承認繼承遺產作業要點等相關規定辦理後即可收歸
    國有，本分署擬同意擔任失蹤人陳綢之財產管理人」等語，
    有該辦事處110 年5 月21日台財產中雲三字第11003030740 
    號函在卷可以參考。本院審酌失蹤人陳綢所有前述土地坐落
    於財政部國有財產署中區分署之管轄區域，而財政部國有財
    產署中區分署為本院轄區內管理國有財產之公務機關，具有
    財產管理之專業能力，並有相當之公信力，而因失蹤人名下
    確有財產須管理，為期程序之公正、公信起見，因此選任財
    政部國有財產署中區分署為失蹤人陳綢之財產管理人。
五、依家事事件法第97條，非訟事件法第21條第1 項前段，裁定
    如主文。
中　　華　　民　　國　110 　　年　　5　　 月　　28　　日
                    家事法庭    法  官  潘雅惠
以上正本係照原本作成。
如不服本裁定應於送達後10日內向本院提出抗告狀，並繳納抗告
費新臺幣1,000元。
中　　華　　民　　國　110 　　年　　5　　 月　　28　　日
                                書記官　陳智仁